ko: 스포츠용품 > 운동 > 배구 > 배구 훈련 장비: 배구 볼 머신; 배구 블로킹 훈련기; 배구 풋워크 훈련기; 배구 패스 훈련기; 배구 리바운더; 배구 서브 연습 타겟; 배구 스파이크 훈련기
lt-LT: Sporto prekės > Atletika > Tinklinis > Tinklinio treniruočių pagalbinės priemonės: Tinklinio kamuolių mašinos; Tinklinio blokavimo treniruokliai; Tinklinio kojų darbo treniruokliai; Tinklinio perdavimų treniruokliai; Tinklinio atmušimo treniruokliai; Taikiniai tinklinio padavimams; Tinklinio bateliai su dygliais
pt-PT: Artigos de desporto > Atividade desportiva > Voleibol > Auxiliares de treino para voleibol: Máquinas para bolas de voleibol; Simuladores de bloco de voleibol; Simuladores de treino de pés de voleibol; Simuladores de passe de voleibol; Redes de ressalto de voleibol; Alvos de serviço para voleibol; Simuladores de remate de voleibol
fr: Équipements sportifs > Divers sports > Volleyball > Matériel d’entraînement de volley-ball: Machines à ballons de volley-ball; Appareils d’entraînement au contre de volleyball; Appareils d’entraînement au jeu de jambes de volleyball; Appareils d’entraînement à la passe de volleyball; Rebondeurs de volleyball; Cibles de service de volley-ball; Appareils d’entraînement à l’attaque de volleyball
sl-SI: Športna oprema > Šport > Odbojka > Pripomočki za vadbo odbojke: Naprave za podajanje odbojkarskih žog; Vadbeni pripomočki za blokade za odbojko; Trenažerji za nožno tehniko za odbojko; Vadbeni pripomočki za podaje za odbojko; Naprave za odbijanje žoge za odbojko; Tarče za serviranje odbojke; Trenažerji za zabijanje za odbojko
da: Sportsartikler > Atletik > Volleyball > Træningsudstyr til volleyball: Volleyballboldmaskiner; Blokeringstrænere til volleyball; Fodarbejdstrænere til volleyball; Afleveringstrænere til volleyball; Reboundere til volleyball; Volleyballservemål; Smash-trænere til volleyball
pt-BR: Artigos esportivos > Artigos para prática de esportes > Voleibol > Equipamento de treinamento de vôlei: Máquinas lançadoras de bolas de voleibol; Equipamentos de treinamento de bloqueio de vôlei; Equipamentos de treinamento de jogo de pernas de vôlei; Equipamentos de treinamento de passe de vôlei; Redes de rebote de vôlei; Alvos de saque para voleibol; Equipamentos de treinamento de ataque de vôlei
th: อุปกรณ์กีฬา > การกีฬา > วอลเลย์บอล > อุปกรณ์ฝึกซ้อมของวอลเลย์บอล: เครื่องยิงลูกวอลเลย์บอล; อุปกรณ์ฝึกบล็อกวอลเลย์บอล; อุปกรณ์ฝึกฟุตเวิร์กวอลเลย์บอล; อุปกรณ์ฝึกรับส่งลูกวอลเลย์บอล; อุปกรณ์รีบาวน์เดอร์วอลเลย์บอล; เป้าหมายการเสิร์ฟลูกวอลเลย์บอล; อุปกรณ์ฝึกตบวอลเลย์บอล
tr: Spor Malzemeleri > Spor Ekipmanları > Voleybol > Voleybol Eğitim Araçları: Voleybol Topu Makineleri; Voleybol blok antrenman aletleri; Voleybol ayak hareketleri antrenman aletleri; Voleybol pas antrenman aletleri; Voleybol rebounder ağları; Voleybol Servis Hedefleri; Voleybol smaç antrenman aletleri
sv: Sportartiklar > Idrott och sport > Volleyboll > Träningshjälpmedel för volleyboll: Bollmaskiner för volleyboll; Blockeringskuddar för volleyboll; Fotarbetestränare för volleyboll; Passningstränare för volleyboll; Rebounders för volleyboll; Servemål för volleyboll; Spiketränare för volleyboll
ro-RO: Articole sportive > Atletism > Volei > Articole antrenament volei: Lansatoare de mingi de volei; Dispozitive de antrenament pentru blocaj la volei; Dispozitive de antrenament tehnic pentru volei; Dispozitive de antrenament pentru pase la volei; Plase de revenire pentru volei; Ținte pentru servă volei; Sistem de antrenament pentru atac la volei
fi: Urheilutarvikkeet > Urheilu > Lentopallo > Lentopallon harjoittelutarvikkeet: Lentopallopallokoneet; Lentopallon torjuntaharjoitteluvälineet; Lentopallon jalkatyöskentelyn harjoitteluvälineet; Lentopallon passiharjoitteluvälineet; Lentopallon palautusverkot; Lentopallon syöttömaalit; Lentopallon iskulyöntiharjoitteluvälineet
es: Equipamiento deportivo > Equipamiento para atletismo > Vóleibol > Material de entrenamiento para voleibol: Máquinas de pelotas de voleibol; Entrenadores de bloqueo para voleibol; Entrenadores de juego de pies para voleibol; Entrenadores de pases para voleibol; Rebotadores para voleibol; Metas de saque en voleibol; Entrenadores de remates para voleibol
en: Sporting Goods > Athletics > Volleyball > Volleyball Training Aids: Volleyball Ball Machines; Volleyball Blocking Trainers; Volleyball Footwork Trainers; Volleyball Passing Trainers; Volleyball Rebounders; Volleyball Serving Targets; Volleyball Spike Trainers
sk-SK: Športový tovar > Atletika > Volejbal > Volejbalové tréningové pomôcky: Odpaľovač volejbalových lôpt; Trenažéry blokovania vo volejbale; Trénerské pomôcky na nácvik pohybu nôh vo volejbale; Volejbalové trenažéry prihrávok; Odrazové dosky na volejbal; Volejbalové servírovacie terče; Trénovacie pomôcky na smeč vo volejbale
ru: Спортивные товары > Соревновательный спорт > Волейбол > Тренировочный инвентарь для волейбола: Пушки для подачи волейбольных мячей; Тренажеры для отработки блокирования в волейболе; Тренажеры для работы ног в волейболе; Тренажеры для отработки паса в волейболе; Волейбольные ребаундеры; Мишени для отработки подачи; Тренажеры для отработки нападающего удара в волейболе
vi: Dụng cụ thể thao > Điền kinh > Bóng chuyền > Thiết bị đào tạo bóng chuyền: Máy phát bóng tập bóng chuyền; Dụng cụ tập chắn bóng chuyền; Dụng cụ tập di chuyển bóng chuyền; Dụng cụ tập chuyền bóng chuyền; Lưới dội bóng chuyền; Mục tiêu giao bóng chuyền; Dụng cụ tập đập bóng chuyền
pl: Sprzęt sportowy > Sport > Siatkówka > Sprzęt do treningu siatkarskiego: Wyrzutnie siatkarskie do piłek; Trenażery bloku siatkarskiego; Trenażery pracy nóg do siatkówki; Trenażery przyjęcia w siatkówce; Reboundery do siatkówki; Cele do serwowania w siatkówce; Trenażery ataku siatkarskiego
it: Articoli sportivi > Sport > Volleyball > Supporti per l'allenamento a pallavolo: Macchine per palloni da pallavolo; Attrezzi per allenamento muro pallavolo; Attrezzi per allenamento gioco di gambe per pallavolo; Attrezzi per allenamento palleggio e bagher per pallavolo; Reti di rimbalzo per pallavolo; Obiettivi servizio pallavolo; Attrezzi per allenamento schiacciata per pallavolo
zh-CN: 体育用品 > 田径 > 排球用品 > 排球训练辅助设备: 排球发球机; 排球拦网训练器; 排球步法训练器; 排球传球训练器; 排球反弹网; 排球发球靶; 排球扣球训练器
hr-HR: Sportska oprema > Atletika > Odbojka > Pomagala za trening odbojke: Strojevi za izbacivanje odbojkaške lopte; Trenažeri za blokiranje za odbojku; Trenažeri za rad nogu za odbojku; Trenažeri za dodavanje za odbojku; Odbijajuće mreže za odbojku; Mete za vježbanje servisa u odbojci; Tenisice sa šiljcima za odbojku
nb: Sportsutstyr > Friidrett > Volleyball > Opplæringsutstyr for volleyball: Volleyballballmaskiner; Blokkeringsutstyr for volleyball; Fotarbeidstrenere for volleyball; Pasningstrenere for volleyball; Reboundere for volleyball; Servemål for volleyball; Smashtrenere for volleyball
ja: スポーツ用品 > スポーツ競技 > バレーボール > バレーボール練習器具: バレーボール用ボールマシン; バレーボール用ブロッキングトレーナー; バレーボール用フットワークトレーナー; バレーボール用パストレーナー; バレーボール用リバウンダー; バレーボール用サーブターゲット; バレーボール用スパイクトレーナー
de: Sportartikel > Athletik > Volleyball > Volleyball-Trainingshilfen: Volleyball-Ballwurfmaschinen; Volleyball-Blocktrainer; Volleyball-Fußarbeitstrainer; Volleyball-Passtrainer; Volleyball-Rebounder; Volleyball-Zielscheiben; Volleyball-Angriffstrainer
el: Αθλητικά είδη > Αθλητισμός > Βόλεϊ > Βοηθήματα προπόνησης βόλεϊ: Μηχανές μπαλών βόλεϊ; Εξοπλισμός προπόνησης μπλοκ βόλεϊ; Εξοπλισμός προπόνησης κινητικότητας ποδιών βόλεϊ; Εξοπλισμός προπόνησης πάσας βόλεϊ; Δίχτυα επαναφοράς βόλεϊ; Στόχοι σερβίς βόλεϊ; Εξοπλισμός προπόνησης καρφιών βόλεϊ
cs: Sportovní potřeby > Atletické sporty > Volejbal > Tréninkové pomůcky na volejbal: Míčové trenažéry pro volejbal; Volejbalové trenažéry blokování; Volejbalové trenažéry práce nohou; Volejbalové trenažéry nahrávky; Odrazové sítě na volejbal; Terče pro terénování podání ve volejbalu; Volejbalové trenažéry smečování
hu: Sportszerek > Atlétika > Röplabda > Röplabda edzési segédeszközök: Röplabda-labdagépek; Röplabda sáncgyakorlók; Röplabda lábmunka-gyakorlók; Röplabda passzgyakorlók; Röplabda visszapattanó hálók; Röplabda-szervacélpontok; Röplabda ütésgyakorlók
nl: Sportartikelen > Lichaamssporten > Volleybal > Hulpmiddelen voor volleybaltraining: Machines voor volleybal; Volleybalbloktrainers; Volleybalvoetwerktrainers; Volleybalpasstrainers; Volleybalrebounders; Serveerdoelwitten voor volleybal; Volleybalspiketrainers
zh-TW: 體育用品 > 競技體育 > 排球 > 排球訓練輔助用具: 排球發球機; 排球攔網訓練器; 排球腳法訓練器; 排球傳球訓練器; 排球反彈網; 排球發球靶; 排球扣球訓練器
bg-BG: Спортни стоки > Спортни занимания > Волейбол > Помощни средства за тренировка по волейбол: Машини за волейболни топки; Тренажори за блокада за волейбол; Тренажори за работа с крака за волейбол; Тренажори за посрещане за волейбол; Тренажори за отскок на топката за волейбол; Тренировъчни мишени за волейбол; Тренажори за забиване за волейбол